臺灣高等法院臺南分院民事裁定　96年度抗字第171號
抗　告　人　　精工工程股份有限公司
法定代理人　　戊○○
相　對　人　　丁○○○
　　　　　　　乙○○
　　　　　　　甲○○
　　　　　　　丙○○
上列當事人間因確定執行費事件，對於中華民國96年5月21日台
灣雲林地方法院裁定（96年度執聲字第6號）提起抗告，本院裁
定如下：
    主  文
抗告駁回。
抗告訴訟費用由抗告人負擔。
    理  由
一、抗告意旨略以：強制執行之費用，除執行費外，其因債務人
    而生且屬必要之部分，固應由債務人負擔，惟該費用是否屬
    必要，則應依客觀標準認定之。依原裁定債權計算書第四項
    所載「拆除之工程工資等費用」一項計新台幣（下同）300,
    000元，其除未經三家廠商比價外，亦未詳實表明僱傭工人
    之數量、使用機具類型、每日工資及工作日時等，僅以一概
    括數額涵蓋，不免有欠明確，不符合客觀標準。此外，所謂
    工程工資等費用，除工資外，尚包含何種費用，亦未見說明
    ，實無法判斷其是否為必要費用。若上開費用並非必要費用
    ，抗告人自無負擔之理，原裁定就此未予敘明，難謂無違法
    ，為此提起抗告，請求准予廢棄原裁定，並為適法裁定云云
    。
二、按強制執行之費用，以必要部分為限，由債務人負擔，並應
    與強制執行之債權同時收取。前項費用，執行法院得命債權
    人代為預納。又債權人因強制執行而支出之費用，得求償於
    債務人者，得準用民事訴訟法第91條之規定，向執行法院聲
    請確定其數額，而該項費用得求償於債務人者，並得就強制
    執行之財產先受清償，強制執行法第28條、第29條分別定有
    明文。而依債務人財產為全體債權人債權總擔保之原則，並
    基於債權平等原則及保全費用之代墊支出優先任何債權受償
    之法理，自得就強制執行之財產先受清償，且不因債權人聲
    請強制執行之先後（前、後案）及有無效果而受影響（最高
    法院94年度台上字第1770號裁判意旨參照）。
三、經查：
    本件抗告人與相對人間拆屋還地強制執行事件，經原審執行
    法院以94年度執字第14283號案件受理在案，並於民國（下
    同）95年3月9日執行拆除系爭地上物，於同年月12日執行完
    畢，有原審法院執行命令一份、執行筆錄二份附卷可憑（見
    原審執行卷第85、91及93頁），且有系爭地上物拆除前及執
    行拆除情形之照片數幀在卷可考（見原審執行卷第83、84及
    94～101頁背面）。由上開卷證可知本件執行拆除之系爭地
    上物合計14宗標的，均屬水泥磚造之二層樓建物，動用挖土
    機及搬運車輛等工具執行拆除工作，則若以每宗執行標的拆
    除費用2萬元計價，相對人所請領之金額300,000元，並未逾
    一般行情，堪稱合理。況衡酌一般拆除工作多採承攬制，承
    攬人多以概括計算方式為估價，本件執行標的又多達14宗，
    承攬人自難以就工時、工資詳為計算。再拆除系爭地上物為
    本件執行所必須，相對人所支付者自屬必要費用，執行債權
    人即相對人於上開拆除工程執行完畢後，提出前揭300,000
    元執行費之收據，請求抗告人支付，尚屬相當。至指定廠商
    比價或公開競價乃行政機關發包工程之程序，本案為民事執
    行事件，自無適用上開程序之必要，抗告人前揭指摘，應有
    誤認。原審依相對人所提單據及相關卷證資料，確定本件抗
    告人應支付之執行費為326,511元，其認事用法，尚無違誤
    。抗告人指摘原裁定不當，求予廢棄，為無理由，應予駁回
    。
四、據上論結，本件抗告為無理由，應依民事訴訟法第495條之1
    第1項、第449條第1項、第95條、第78條，裁定如主文。
中　　華　　民　　國　　96　　年　　8　　月　　7　　日
                  民事第四庭   審判長法  官     王惠一
                                     法  官     王浦傑
                                     法  官     蘇重信
上為正本係照原本作成。
不得抗告。
中　　華　　民　　國　　96　　年　　8 　　月　　7 　　日
                                     書記官     黃文生
